# 求助陈版关于新收入准则下的运输费的核算

提问人：QQ_9E71B7 时间：2019-09-02 14:37:19
新收入准则应用指南里提到：
需要说明的是，在企业向客户销售商品的同时，约定企业需要将商品运送至客户指定的地点的情况下，企业需要根据相关商品的控制权转移时点判断该运输活动是否构成单项履约义务。通常情况下，控制权转移给客户之前发生的运输活动不构成单项履约义务，而只是企业为了履行合同而从事的活动，相关成本应当作为合同履约成本；相反，控制权转移给客户之后发生的运输活动则可能表明企业向客户提供了一项运输服务，企业应当考虑该项服务是否构成单项履约义务。
在新准则下，运输活动不构成单项履约义务时应作为合同履约成本，所以这部分运费是成本而非销售费用？
可销售费用的核算内容如下，也明确提到了运输费用。这部分应该怎么去理解呢。新准则下不构成单项履约义务的运输费到底是成本还是费用呢？多谢陈版！

回答人：chenyiwei
可以这样理解。财政部会计司发布的《财政部会计司关于发布收入准则应用案例的通知》：
收入准则应用案例--运输服务
【例】甲公司与乙公司签订合同，向其销售一批产品，并负责将该批产品运送至乙公司指定的地点，甲公司承担相关的运输费用。假定销售该产品属于在某一时点履行的履约义务，且控制权在出库时转移给乙公司。
本例中，甲公司向乙公司销售产品，并负责运输。该批产品在出库时，控制权转移给乙公司。在此之后，甲公司为将产品运送至乙公司指定的地点而发生的运输活动，属于为乙公司提供了一项运输服务。如果该运输服务构成单项履约义务，且甲公司是运输服务的主要责任人。甲公司应当按照分摊至该运输服务的交易价格确认收入。
分析依据：《企业会计准则第 14 号--收入》第九条、第十条、第二十六条等相关规定；《〈企业会计准则第 14 号--收入〉应用指南 2018 》第 31 页最后一段、第 79 页等相关内容。
【例】甲公司与乙公司签订合同，向其销售一批产品，并负责将该批产品运送至乙公司指定的地点，甲公司承担相关的运输费用。假定销售该产品属于在某一时点履行的履约义务，且控制权在送达乙公司指定地点时转移给乙公司。
本例中，甲公司向乙公司销售产品，并负责运输。该批产品在送达乙公司指定地点时，控制权转移给乙公司。由于甲公司的运输活动是在产品的控制权转移给客户之前发生的，因此不构成单项履约义务，而是甲公司为履行合同发生的必要活动。
分析依据：《企业会计准则第 14 号--收入》第九条、第十四条、第二十六条等相关规定；《〈企业会计准则第 14 号--收入〉应用指南 2018 》
第 31 页最后一段等相关内容。

提问人：QQ_9E71B7 时间：2019-09-03 14:14:21
谢谢陈版回复，我看过这个案例，也理解。我的疑问是，“当运输活动不构成单项履约义务时应作为合同履约成本”，所以不构成单项履约义务时的运费是计入成本而非销售费用？但销售费用科目核算的内容也是包括运费的呀？
谢谢您，麻烦了。

回答人：chenyiwei
是。不构成单项履约义务时的运费是计入成本而非销售费用。

提问人：QQ_9E71B7 时间：2019-09-03 15:10:13
陈版，谢谢回复。这个案例我看过，也理解。我想问的是，当运输活动不构成单项履约义务时，应用指南说了这种只是企业为了履行合同而从事的活动，相关成本应当作为合同履约成本。那是否可以理解为，运输活动不构成单项履约义务时的运输成本，也应该计入成本而非费用科目，因为应用指南说的是作为合同履约成本。计入成本是否和销售费用核算内容中明确提到的销售费用包括销售商品过程中产生的运输费这一点矛盾呢? 多谢陈版！

回答人：chenyiwei
新旧规定有冲突时以新规定为准。

提问人：94587374 时间：2019-09-04 16:53:53
这个事项使我想起游戏运营行业在新收入准则下存在两种情况：（ 1 ）按照流水分成取得分成收入的游戏研发方，因把游戏提供给运营方后续就是按照充值流水分成，那么其提供的是时点服务，其按照分成流水一次性确认收入；（ 2 ）与充值的玩家打交道的游戏运营平台，买了游戏币，游戏币兑换成道具了也还不行，需要按道具的使用进度（生命周期）来确认收入，这个属于时段义务了。陈版，不知道这样理解对吗？

回答人：chenyiwei
可以这样理解。前一种情况也可以认为属于特殊的知识产权许可，适用新收入准则第三十七条规定。